【裁判字號】    89,自,43
【裁判日期】    890414
【裁判案由】    違反動產擔保交易法
【裁判全文】
台灣台中地方法院刑事判決          八十九年度自字第四三號
    自  訴  人  久玖輪業有限公司
    代  表  人  陳志成
    自訴代理人  乙○○
    被      告  甲○○
右列被告因違反動產擔保交易法案件，經自訴人提起自訴，本院判決如左：
      主    文
甲○○動產擔保交易之債務人，意圖不法之利益，將標的物遷移，致生損害於債權人
，處拘役肆拾日，如易科罰金，以參佰元折算壹日。
    事    實
一、甲○○於民國八十七年十一月二十三日，以動產擔保交易附條件買賣之方式，向
    久玖輪業有限公司（下稱久玖公司）購買車牌號碼ＬＢＭ–九九八號機車一部，
    並約定由甲○○為動產擔保交易之債務人，頭期款新台幣（下同）三千元，而分
    期付款價金四萬二千八百四十元，分十二期給付，每月一期，每期付款三千五百
    七十元，標的物存放地點為台中縣神岡鄉○○路一一八之一號三樓之一甲○○之
    住處，在價金未付清之前，標的物所有權仍屬於出賣人所有，買受人僅得依約占
    有使用，不得任意遷移或為其他處分。詎甲○○於取得標的物該車後，僅繳付頭
    期款三千元及分期款項五千元（即八十七年十二月二十五日第一期所有分期款項
    與八十八年一月二十五日第二期部分分期款項）後，即拒不付款，而基於意圖為
    自己不法利益之犯意，於八十八年一月間某日，將該標的物遷移置放在台中縣太
    平市工業區附近，而致生損害於債權人久玖公司。
二、案經自訴人久玖公司提起自訴。
    理    由
一、訊據被告固對於其確於上開時、地簽訂上開契約書，以購買上開車輛，並約定存
    放地點為其住處，事後繳付頭期款以及第一期分期款與第二期部分分期款後即未
    再支付價金，其後並於上開時日，將該機車遷移至上址停放等情供認不諱，核與
    自訴人久玖公司代理人乙○○指訴情節相符，復有契約書及存證信函在卷足證，
    應認為真。惟其仍矢口否認有何違反動產擔保交易法第三十八條之犯行，辯稱：
    因其將上開住處租予他人，故未實際居住該址，致未曾收受上開存證信函，其並
    無為自己不法之利益云云。惟查，被告既自承其確有簽訂上開契約，並約定機車
    停放地點為其上開住處，而其確曾於八十八年一月間，將該機車遷移至台中縣太
    平市工業區其工作地點使用等情，足見被告確有遷移該機車等事實，應堪認定。
    次查，被告甲○○亦確未依約按期繳交上開分期款項予自訴人等情，已如上述，
    益證其確有不法所有利益之意圖甚明，是被告上開所辯，顯係卸責之詞，委無足
    採。本件罪證明確，被告犯行堪以認定。
二、被告甲○○為動產擔保交易之債務人，其於購得標的物後，任意遷移，並拒納餘
    款，其有不法利益之意圖，並致生損害於久玖公司甚明。核被告甲○○所為，係
    犯動產擔保交易法第三十八條之罪。爰審酌被告繳納頭期款三千元及分期款項共
    五千元後，即未再繳付任何款項，其犯罪之動機、目的及態度尚稱良好等一切情
    狀，量處如主文所示之刑，並諭知易科罰金折算之標準。
據上論結，應依刑事訴訟法第三百四十三條、第二百九十九條第一項前段，動產擔保
交易法第三十八條，刑法第十一條前段、第四十一條，罰金罰鍰提高標準條例第一條
前段、第二條，判決如主文。
中    華    民    國        八十九    年    四    月      十四          日
                                臺灣臺中地方法院刑事第六庭
                                    法  官  許  惠  瑜
右正本證明與原本無異。
如不服本判決，應於判決送達後十日內向本院提出上訴狀，上訴於臺灣高等法院臺中
分院( 須附繕本 )。
                                    書記官
中    華    民    國        八十九    年    四    月      十四    日
附錄條文：
動產擔保交易法第三十八條
動產擔保交易之債務人，意圖不法之利益，將標的物遷移、出賣、出質、移轉、抵押
或為其他處分，致生損害於債權人者，處三年以下有期徒刑、拘役或科或併科六千元
以下之罰金。


司法院資訊處製作；財團法人民間司法改革基金會備份。
